【裁判字號】    91,訴,378
【裁判日期】    920826
【裁判案由】    違反槍砲彈藥刀械管制條例
【裁判全文】
臺灣嘉義地方法院刑事判決                          九十一年度訴字第三七八號
    公  訴  人  臺灣嘉義地方法院檢察署檢察官
    被      告  甲○○
右列被告因違反槍砲彈藥刀械管制條例案件，經檢察官提起公訴（九十一年度偵字第
三四六六號），本院判決如左：
    主  文
甲○○未經許可持有可發射子彈具有殺傷力之改造手槍，累犯，處有期徒刑壹年肆月
，併科罰金新臺幣貳萬元，罰金如易服勞役，以參佰元即新臺幣玖佰元折算壹日。扣
案之改造手槍壹支（槍枝管制編號0000000000）沒收。
    事  實
一、甲○○曾因施用麻醉藥品、販賣麻醉藥品及違反森林法案件，經本院分別判處有
    期徒刑六月、五年四月及七月確定，嗣定應執行刑六年一月確定，於民國八十四
    年一月二十六日縮短刑期假釋出獄，並於八十七年十月二十七日縮短刑期假釋期
    滿，以已執行完畢論。
二、甲○○於九十一年五月初某日十九時許，在嘉義市○○街三十三號二樓一房間內
    ，向乙○○借用仿ＦＮ廠半自動手槍製造之金屬玩具手槍，換裝土造金屬槍管，
    改造而成，具殺傷力之改造手槍（槍枝管制編號0000000000）一支及
    土造子彈八顆（經試射，僅一顆可擊發具殺傷力，餘七顆均無法擊發不具殺傷力
    ），未經許可而持有之，甲○○並將該槍、彈放置於其所使用之車號Ｊ七—四九
    四九號自小客車內，嗣於九十一年五月二十一日十六時許，為警自甲○○使用之
    上開自小客車內起出並扣得前揭槍、彈，因而獲悉上情。
三、案經嘉義縣警察局水上分局報請臺灣嘉義地方法院檢察署檢察官偵查起訴。
    理  由
一、訊據被告甲○○堅決否認有右揭未經許可持有具殺傷力之改造手槍及子彈犯行，
    辯稱：扣案改造手槍、子彈為乙○○所有，並擅自放置在伊所使用之車號Ｊ七—
    四九四九號自小客車內，伊並不知情云云。惟查：
（一）被告初於警訊時及偵查中對其未經許可持有前揭具殺傷力改造手槍及子彈之事
      實均坦白承認（警卷第二頁、偵查卷第五頁參見），而經警起出本件扣案前揭
      槍、彈處之車號Ｊ七—四九四九號自小客車確為被告所使用之事實，亦據被告
      供承在卷。又扣案之槍、彈經送內政部警政署刑事警察局鑑定結果，認送鑑手
      槍一支（槍枝管制編號0000000000）係仿ＦＮ廠半自動手槍製造之
      金屬玩具手槍，換裝土造金屬槍管改造而成之改造手槍，機械性能良好，可擊
      發適用子彈，具殺傷力，送鑑子彈八顆均係土造子彈，一顆可擊發，具殺傷力
      ，另七顆均無法擊發，不具殺傷力，此有內政部警政署刑事警察局九十一年七
      月四日刑鑑字第０九一０一三二一六五號槍彈鑑定書及九十二年一月十日刑鑑
      字第０九一０三三三０七七號書函在卷可稽；又扣案之上開改造手槍乃屬槍砲
      彈藥刀械管制條例第四條第一項第一款所列之「其他可發射金屬或子彈具有殺
      傷力之各式槍砲」，亦有內政部九十二年二月十日內授警字第０九二００七五
      一六二號函附卷足憑。
（二）證人乙○○於本院審理時雖證稱：上開槍、彈為伊所持有，並在被告不知情之
      情況下，由伊放置在被告車上等語，然證人乙○○就伊係於何時間何種情況下
      將槍、彈放置在被告所使用之車號Ｊ七—四九四九號自小客車上等情，前後供
      述顯然不一：於自白書中稱被告於被查獲前一日晚上睡在伊前揭租屋處，伊於
      查獲當日中午，駕駛被告自小客車外出，返回時因未取伊置於被告自小客車內
      本件槍、彈，即登上二樓，在門口被警盤查等語（本院卷內乙○○九十一年十
      二月二日書立之自白書參見），而經本院九十一年十二月十九日傳訊時陳稱：
      於九十一年五月二十一日（即警查獲日）下午，伊將本件槍、彈置於被告車內
      ，準備拿出去丟掉，因忘記帶樓下地下室鐵門遙控器，上樓拿時，即被警查獲
      等語（本院卷九十一年十二月十九日訊問筆錄參見）：經本院於同次庭期，訊
      之為何有被告之車鑰匙時，其竟又陳稱被告於警查獲當日早上至伊租住處睡覺
      ，將車鑰匙放在房間桌上，伊的車剛好開去保養，所以開被告的車，而當日上
      午九時許，伊就將本件槍、彈拿到被告車上放好準備丟棄，又上樓拿遙控器，
      順便泡麵吃，十二點多警察就來了等語（本院卷九十一年十二月十九日訊問筆
      錄參見）；又證人乙○○就伊放置在被告車上之子彈數量、位置等情所為之陳
      述，亦與事實不符：證人乙○○於本院審理時陳稱拿十顆子彈，散置在被告車
      內前座底下處等語（本院卷九十一年十二月十九日訊問筆錄參見），然本件經
      警在被告自小客車內起出並扣得之子彈僅有八顆，有扣押物品目錄表附於警卷
      第八頁可按，而扣案子彈八顆乃自被告車內面紙盒內起出之事實，亦據警方搜
索車號Ｊ七—四九四九號自小客車時在場之被告陳明在卷（本院卷九十二年一
      月二日訊問筆錄參見）。足徵證人乙○○應無將上開槍、彈放置在被告車上之
      事實。
（三）綜上，被告於警訊時、偵查中之自白應與事實相符，其嗣後於本院審理時改稱
      乃乙○○擅自將槍彈放置在伊車上云云，乃卸責之詞，不足採信。本件事證明
      確，被告犯行堪以認定。
二、核被告甲○○所為係犯槍砲彈藥刀械管制條例第十一條第四項之未經許可持有可
    發射子彈具有殺傷力改造手槍罪，及同條例第十二條第四項之未經許可持有子彈
    罪。被告以一持有行為，同時持有改造手槍及子彈，觸犯構成要件不相同之罪名
    ，為想像競合犯，應從一重之未經許可持有可發射子彈具有殺傷力改造手槍罪論
    處。又被告曾因施用麻醉藥品、販賣麻醉藥品及違反森林法案件，經本院分別判
    處有期徒刑六月、五年四月及七月確定，嗣定應執行刑六年一月確定，於八十四
    年一月二十六日縮短刑期假釋出獄，並於八十七年十月二十七日縮短刑期假釋期
    滿，以已執行完畢論，有卷附刑案資料查註紀錄表、臺灣高等法院被告全國前案
    紀錄表可按，其受有期徒刑之執行完畢，五年以內再犯有期徒刑以上之罪，為累
    犯，依法加重其刑。爰審酌被告無故持有槍、彈，影響社會治安暨對他人之生命
    身體構成威脅之危害，然查無持槍彈以加害他人生命、身體、財產之具體事證，
    及被告品性、生活狀況、智識程度及犯罪後態度等一切情狀，量處如主文所示之
    刑，並諭知罰金易服勞役之折算標準，以示懲儆。扣案改造手槍一支（槍枝管制
    編號0000000000）為違禁物，依刑法第三十八條第一項第一款之規定
    宣告沒收，至扣案之子彈八顆，其中七顆無法擊發，不具殺傷力，另一顆原雖具
    殺傷力，然已試射擊發，不再具有殺傷力，失其違禁物性質，均不予宣告沒收。
據上論斷，應依刑事訴訟法第二百九十九條第一項前段，槍砲彈藥刀械管制條例第十
一條第四項、第十二條第四項，刑法第十一條、第五十五條、第四十七條、第四十二
條第二項、第三十八條第一項第一款，罰金罰鍰提高標準條例第二條，現行法規所定
貨幣單位折算新臺幣條例第二條，判決如主文。
本案經檢察官周欣潔到庭執行職務
中      華      民      國      九十二    年      八    月    二十六    日
                                臺灣嘉義地方法院刑事第一庭
                                        法  官劉  瓊  雯
右正本證明與原本無異。
如不服本判決，應於判決送達後十日內向本院提出上訴狀( 應附繕本 )。告訴人或被
害人如對於本判決不服者，應具備理由請求檢察官上訴，其上訴期間之計算係以檢察
官收受判決正本之日期為準。
中      華      民      國      九十二    年      八    月    二十六    日
                                        書記官  陳  冠  學
附錄法條：
槍砲彈藥刀械管制條例第十一條
未經許可，製造、販賣或運輸第四條第一項第一款所稱其他可發射金屬或
子彈具有殺傷力之各式槍砲者，處五年以上有期徒刑，併科新臺幣一千萬
元以下罰金。
未經許可，轉讓、出租或出借前項所列槍砲者，處三年以上十年以下有期
徒刑，併科新臺幣七百萬元以下罰金。
意圖供自己或他人犯罪之用，而犯前二項之罪者，處無期徒刑或七年以上
有期徒刑，併科新臺幣一千萬元以下罰金。
未經許可，持有、寄藏或意圖販賣而陳列第一項所列槍砲者，處一年以上
七年以下有期徒刑，併科新臺幣七百萬元以下罰金。
第一項至第三項之未遂犯罰之。
槍砲彈藥刀械管制條例第十二條
未經許可，製造、販賣或運輸子彈者，處一年以上七年以下有期徒刑，併
科新台幣五百萬元以下罰金。
未經許可，轉讓、出租或出借子彈者，處六月以上五年以下有期徒刑，併
科新台幣三百萬元以下罰金。
意圖供自己或他人犯罪之用，而犯前二項之罪者，處三年以上十年以下有
期徒刑，併科新台幣七百萬元以下罰金。
未經許可，持有、寄藏或意圖販賣而陳列子彈者，處五年以下有期徒刑，
併科新台幣三百萬元以下罰金。
第一項至第三項之未遂犯罰之。


司法院資訊處製作；財團法人民間司法改革基金會備份。
